臺灣臺北地方法院民事裁定　　　　　　96年度破更一字第11號
聲　請　人　永豐商業銀行股份有限公司
法定代理人　乙○○
代　理　人　甲○○
相　對　人　丙○○
代　理　人　張冀明律師
　　　　　　羅名威律師
　　　　　　顧念妮律師
上列聲請人聲請破產宣告事件，聲請人對於本院中華民國95年12
月19日94年度破字第16號所為裁定提起抗告，經台灣高等法院96
年度破抗字第12號廢棄發回，本院更為裁定如下：
    主  文
聲請駁回。
聲請費用由聲請人負擔。
    理  由
一、「破產，對債務人不能清償債務者宣告之。」、「債務人停
    止支付者，推定其為不能清償。」、「債權人聲請宣告破產
    時，應於聲請書敘明其債權之性質、數額及債務人不能清償
    其債務之事實。」，破產法第57條、第1條第2項、第61條分
    別定有明文。
二、本件聲請意旨略以：相對人為世代國際股份有限公司 (以下
    稱世代公司)負責人，於民國（下同）90年10月9日為世代公
    司向抗告人借款新臺幣 (下同)2,000 萬元之連帶保證人，
    詎世代公司僅清償本息至93年6月10日，尚積欠抗告人7,3
    07,505元本息、及違約金，屢經抗告人向其催索均無結果，
    業經法院判決應與世代公司連帶清償；惟世代公司業已停業
    ，銀行貸款均已逾期，且無資產可供執行；而相對人之銀行
    貸款約為73,532,000元，連帶保證債務約為7,848,665,000
    元，其自有資產僅有股權投資約為438,927,582元，負債顯
    大於資產，對於抗告人之債務確已無清償能力，爰提出本院
    93年度重訴字第1188號民事判決、財政部臺北市國稅局財產
    歸屬資料清單、92年度綜合所得稅各類所得資料清單、財團
    法人金融聯合徵信中心查詢資料等為憑，求為宣告相對人破
    產之裁定。
三、經查，依聲請人所提之債務人國稅局財產所得清單及聯徵中
    心查詢資料，及本院依職權所查詢之稅務電子閘門財產所得
    調件明細表所示，聲請人主張相對人個人銀行貸款債務為7
    仟多萬元，相對人之資產為4億多元等情，應堪憑信。而相
    對人之資產既顯然高於相對人所負債務，相對人並無不能清
    償債務情事。至聲請人另主張相對人保證債務高達70餘億元
    ，主債務已變成呆帳或逾期放款，故相對人應負保證責任，
    又投資人保護中心已對相對人求償，相對人尚有損害賠償債
    務存在云云，惟依聲請人所提判決，相對人已確定之保證債
    務僅有對聲請人之7,307,505元（見本院93年度重訴字第118
    8號判決，見原審卷證一），及對誠泰銀行之1千萬元（本院
    94年度重訴字第577號判決，見原審卷證四），縱加上此二
    筆保證債務，相對人之資產亦仍足以清償，況主債務人已於
    92 年間已獲各銀行團會議通過紓困，承諾暫不執行債權及
    對其連帶保證人進行法律程序，有交通銀行92年10月13日交
    營發字第9201401572號函、及銀行團會議記錄附於原審卷可
    參（見原審卷相證一、相證二），是以相對人其餘保證責任
    均尚未衍生確定之保證債務，不得將之列入被告之債務中。
    另投資人保護中心對相對人求償部分，相對人之損害賠償責
    任亦未經判決確定，自難認屬相對人應負之確定債務。
四、從而，本件經本院調查相對人資產之結果，認並無債務人不
    能清償債務情事，是以聲請人聲請宣告相對人破產，並無理
    由，應予駁回。
五、依破產法第5條、民事訴訟法第95條、第78條，裁定如主文
    。
中　　華　　民　　國　　96　　年　　10　　月　　31　　日
                  民事第五庭    法　官　蔡如琪
以上正本係照原本作成
如對本裁定抗告，須於裁定送達後10日內向本院提出抗告狀，並
繳納抗告費新臺幣1,000元
中　　華　　民　　國　　96　　年　　10　　月　　31　　日
                       　　　　 書記官　林孔華
